【裁判字號】    95,易,1802
【裁判日期】    950809
【裁判案由】    毒品危害防制條例
【裁判全文】
臺灣臺中地方法院刑事判決              95年度易字第1802號
公  訴  人  臺灣臺中地方法院檢察署檢察官
被      告  甲○○
                    3之3號
上列被告因違反毒品危害防制條例案件，經檢察官提起公訴（95
年度毒偵字第1924號），因被告於準備程序中就被訴事實為有罪
之陳述，經本院合議庭裁定由受命法官獨任進行簡式審判程序，
本院判決如下：
    主  文
甲○○連續施用第二級毒品，累犯，處有期徒刑伍月，如易科罰
金，以銀元佰元即新臺幣玖佰元折算壹日。扣案之玻璃球吸食
器壹支，沒收。
    事實及理由
一、本件犯罪事實如下：甲○○曾於民國九十三年間因犯加重竊
    盜罪，經本院判處有期徒刑七月確定，嗣於九十四年七月十
    八日執行完畢。其前於九十年間因施用第二級毒品案件，經
    依本院九十年度毒聲字第一七一一號裁定送勒戒處所觀察、
    勒戒後，認無繼續施用毒品傾向，由臺灣臺中地方法院檢察
    署檢察官於九十年四月十九日以九十年度毒偵字第一八七Ｏ
    號為不起訴處分確定。再於上開不起訴處分後五年內，於九
    十二年間因施用第二級毒品案件，經依本院九十二年度毒聲
    字第二ＯＯ七號裁定送勒戒處所觀察、勒戒後，亦認無繼續
    施用毒品傾向，於九十二年八月二十五日因觀察、勒戒執行
    完畢而釋放，並由臺灣臺中地方法院檢察署檢察官於九十二
    年八月二十七日以九十二年度毒偵字第二三六二號為不起訴
    處分確定。詎猶不知悔改，於上開觀察、勒戒執行完畢釋放
    後五年內，復基於施用第二級毒品之概括犯意，自九十五年
    三月二十日某時起至同年四月七日上午七時止，在其位於臺
    中縣太平市○○里○○路二四七巷四六號居所，以將第二級
    毒品甲基安非他命置於玻璃球吸食器內，以火燒烤，吸食白
    色煙霧之方式，施用第二級毒品甲基安非他命（起訴書誤載
    為安非他命）多次。旋於九十五年四月七日下午五時三十分
    ，為警持搜索票在上址查獲，並扣得其所有供施用甲基安非
    他命毒品所用之玻璃球吸食器一支。
二、上開犯罪事實有以下證據可資證明：
    (一)被告甲○○於警詢、偵查中及本院行準備程序、審理時之
      自白。
    (二)中山醫學大學附設醫院藥物濫用檢測中心九十五年四月二
      十七日流水號：0000000號檢驗報告一紙。
    (三)玻璃球吸食器一支扣案及照片一張附卷可稽。
三、新舊法比較
    (一)查被告行為後，刑法第二條第一項、第四十七條、第四十
      九條、第四十一條第一項前段，業經總統於九十四年二月
      二日以華總一義字第Ｚ0000000000號令修正公
      布，並刪除刑法第五十六條規定，且自九十五年七月一日
      起施行（下稱新法；修正前刑法下稱舊法）。又罰金罰鍰
      提高標準條例第二條亦經總統於九十五年五月十七日以華
      總一義字第Ｚ0000000000號令公布刪除，並自
      九十五年七月一日施行。而新法第二條第一項之規定，係
      規範行為後法律變更所生新舊法律比較適用之準據法，於
      新法施行後，應適用新法第二條第一項之規定，為「從舊
      從輕」之比較。
    (二)(1)新法第四十七條第一項、第四十九條分別規定「受徒刑
      之執行完畢，或一部之執行而赦免後，五年以內故意再犯
      有期徒刑以上之罪者，為累犯，加重本刑至二分之一」；
      「累犯之規定，於前所犯罪在外國法院受裁判者，不適用
      之」；舊法第四十七條、第四十九條則分別規定「受有期
      徒刑之執行完畢，或受無期徒刑或有期徒刑一部之執行而
      赦免後，五年以內再犯有期徒刑以上之罪者，為累犯，加
      重本刑至二分之一」；「累犯之規定，於前所犯罪依軍法
      或於外國法院受裁判者，不適用之」。被告係於前案受有
      期徒刑執行完畢五年以內，故意再犯本案施用第二級毒品
      罪，不論依新舊法規定，均構成累犯，新法並無較有利於
      被告之情形。(2)新法已刪除刑法第五十六條連續犯規定，
      被告多次施用第二級毒品犯行，依舊法本可依連續犯論以
      裁判上一罪，依新法則應數罪併罰，新法顯然不利於被告
      。(3)新法第四十一條第一項前段規定「犯最輕本刑為五年
      以下有期徒刑以下之刑之罪者，而受六個月以下有期徒刑
      或拘役之宣告者，得以新臺幣一千元、二千元或三千元折
      算一日，易科罰金」；舊法第四十一條第一項前段則規定
      「犯最重本刑為五年以下有期徒刑以下之刑之罪，而受六
      個月以下有期徒刑或拘役之宣告，因身體、教育、職業、
      家庭之關係或其他正當事由，執行顯有困難者，得以一元
      （按：指銀元，下同）以上三元以下折算一日，易科罰金
      」。又修正前罰金罰鍰提高標準條例第二條係規定「依刑
      法第四十一條易科罰金或第四十二條第二項易服勞役者，
      均就其原定數額提高為一百倍折算一日；法律所定罰金數
      額未依本條例提高倍數，或其處罰法條無罰金刑之規定者
      ，亦同」。依被告行為時易科罰金之折算標準，經提高後
      ，係以銀元三百元折算一日，再依現行法規所定貨幣單位
      折算新臺幣條例第二條規定「現行法規所定金額之貨幣單
      位為圓、銀元或元者，以新臺幣元之三倍折算之」折算為
      新臺幣後，得以新臺幣三百元以上新臺幣九百元以下折算
      一日，較之新法第四十一條第一項前段規定，得以新臺幣
      一千元、二千元或三千元折算一日之規定，自以行為時法
      為有利於被告。
    (三)經綜合與本案罪刑有關之連續犯、累犯加重、易科罰金之
      折算標準等一切情形，比較新舊法結果，新法並無較有利
      於被告之情形，依刑法第二條第一項前段之規定，本案仍
      應適用舊法即行為時刑法第四十七條、第五十六條規定論
      罪科刑，並依舊法第四十一條第一項前段、修正前罰金罰
      鍰提高標準條例第二條，諭知易科罰金之折算標準。
四、依刑事訴訟法第二百七十三條之一第一項、第二百九十九條
    第一項前段、第三百十條之二、第四百五十四條第一項，毒
    品危害防制條例第十條第二項，刑法第十一條前段、第二條
    第一項前段、修正前第五十六條、修正前第四十七條、修正
    前第四十一條第一項前段、第三十八條第一項第二款，修正
    前罰金罰鍰提高標準條例第二條，判決如主文
本案經檢察官乙○○到庭執行職務。
中    華    民    國    95    年    8    月     9     日
                      臺灣臺中地方法院刑事第11庭
                              法  官  丁智慧
上正本證明與原本無異。
如不服本判決，應於送達後10日內向本院提出上訴狀（須附繕
本），上訴於臺灣高等法院臺中分院。
                              書記官  陳淑華
中    華    民    國    95    年    8    月     9     日
附錄本案論罪科刑法條全文：
毒品危害防制條例第10條第2項
施用第2級毒品者，處3年以下有期徒刑。


司法院資訊處製作；財團法人民間司法改革基金會備份。
